【裁判字號】    88,簡上,123
【裁判日期】    890131
【裁判案由】    傷害
【裁判全文】
臺灣高雄地方法院刑事判決                        八十八年度簡上字第一二三號
    公  訴  人    臺灣高雄地方法院檢察署檢察官
    上訴人即被告  戊○○
右上訴人等因被告傷害案件，不服本院鳳山簡易庭八十八年度鳳簡字第五二０號中華
民國八十八年八月三十一日第一審判決(聲請簡易處刑案號： 台灣高雄地方法院檢察
署八十八年度偵字第二四一五七號），提起上訴，本院判決如左：
    主  文
上訴駁回。
    事  實
一、鄭國曾於民國八十六年間犯竊盜罪，經本院判處有期徒刑一年確定，並於八十七
    年八月二十日執行完畢；甲○○於八十六年間因違反麻醉藥品管理條例案件，經
    本院判處有期徒刑五月確定，並於八十七年四月三日執行完畢，均不知悔悟，緣
    戊○○於八十七年十月十六日晚上十時二十分許，因與友人甲○○喝酒，酒後騎
    腳踏車在高雄縣鳳山市五甲國小籃球場閒逛，不慎跌倒，適乙○○在該處打球目
    睹戊○○跌倒，戊○○認為乙○○對伊嘲笑，乃與甲○○共同基於普通傷害之犯
    意，戊○○並基於概括犯意，戊○○連續先持行動電話毆打乙○○頭部，甲○○
    則以拳頭毆打乙○○之臉頰，乙○○因而受有頭頂部挫裂傷（二×０‧五公分）
    之傷害。嗣乙○○之姊丁○○聞訊趕至，欲勸說戊○○，詎戊○○承前普通傷害
    之概括犯意，再持上開行動電話毆打丁○○之頭部，丁○○因而受有前額頭處挫
    裂傷（三×０‧五公分）之傷害。
二、案經乙○○、丁○○訴由高雄縣警察局鳳山分局報請台灣高雄地方法院檢察署檢
    察官偵查起訴。
    理  由
一、右揭犯罪事實迭據被告戊○○、甲○○於警、偵訊及本院審理時坦承不諱，核與
    告訴人丁○○、乙○○於警、偵訊中指訴之情節相符，並有告訴人等所提出驗傷
    診斷證明書二紙附警卷可稽，本案罪證明確，被告二人右揭犯行堪以認定，應依
    法論科。
二、核被告戊○○、甲○○所為，均係犯刑法第二百七十七條第一項之普通傷害罪。
    被告二人間就前開傷害乙○○之犯行，有犯意聯絡及行為分擔，均為共同正犯。
    被告戊○○先後二次犯行，時間緊接，所犯罪名相同，顯係出於概括之犯意為之
    ，為連續犯，爰依刑法第五十六條之規定論以情節較重之共同傷害罪，並加重其
    刑。又戊○○曾於八十六年間犯竊盜罪，經本院判處有期徒刑一年確定，並於八
    十七年八月二十日執行完畢，甲○○曾於八十六年間因違反麻醉藥品管理條例案
    件，經本院判處有期徒刑五月確定，並於八十七年四月三日執行完畢等事實，均
    有本院被告全國前案紀錄表各一份在卷可稽，被告二人各於五年以內再犯本件有
    期徒刑以上之罪，均為累犯，各依刑法第四十七條規定加重其刑，戊○○部分並
    遞加重之。原審認罪證明確，並適刑法第二十八條、第五十六條、第二百七十七
    條第一項、第四十七條、第三十八條第一項第二款、第四十一條、罰金罰鍰提高
    標準條例第一條前段、第二條之規定，分別論處被告戊○○有期徒刑四月，甲○○拘役五十日，並諭知如易科罰金，以三百元折算一日之折算標準，並以扣案之
    行動電話一支，為被告戊○○所有，供被告二人犯罪所用之物，業據被告二人陳
    明在卷，依刑法第三十八條第一項第二款宣告沒收。其認事用法尚無不合，量刑
    亦稱妥適。上訴人上訴意旨略以被告二人已賠償告訴人等新台幣（下同）一萬餘
    元，原判決量刑過重等語，惟按被告等是否與告訴人達成民事和解，僅是量刑之
    參考，且被告等雖與告訴人等達成和解，同意賠償六萬元，然事後亦祗賠償一萬
    餘元，業據被告等自承在卷，並經證人即告訴人之父親丙○○於本院訊問時陳明
    ，是上訴人執前詞，認原判決量刑過重云云，為無理由，應予駁回。
據上論斷，應依刑事訴訟法第四百五十五條之一第三項，第三百六十八條，判決如主
文。
本案經檢察官黃元冠到庭執行職務
中      華      民      國    八十九    年     一     月     三十一     日
                               臺灣高雄地方法院刑事第三庭
                                   審判長法  官
                                         法  官
                                         法  官
右正本證明與原本無異。
不得上訴。
                                         書記官
中      華      民      國    八十九    年            月                日
附論罪科刑法條：
刑法第二百七十七條第一項
傷害人之身體或健康者，處三年以下有期徒刑，拘役或一千元以下罰金。


司法院資訊處製作；財團法人民間司法改革基金會備份。
